【裁判字號】    97,上訴,1799
【裁判日期】    971030
【裁判案由】    違反毒品危害防制條例
【裁判全文】
臺灣高等法院臺中分院刑事判決        97年度上訴字第1799號
上  訴  人
即  被  告  甲○○
上列上訴人因違反毒品危害防制條例案件，不服臺灣彰化地方法
院97年度訴字第1497號 中華民國97年6月26日第一審判決（起訴
案號：臺灣彰化地方法院檢察署97年度毒偵字第1978號），提起
上訴，本院判決如下：
    主  文
上訴駁回。
    理  由
一、按「依刑事訴訟法第350條、第361條、第362條、第367條規
    定，不服地方法院之第一審判決而上訴者，須提出上訴書狀
    ，並應敘述具體理由，為上訴必備之程式；其所提出之書狀
    未敘述上訴理由，或僅曾以言詞陳述上訴理由者，均應於上
    訴期間屆滿後20日內補提理由書於第一審法院。第一審法院
    經形式審查，認逾期未補提上訴理由者，應定期間先命補正
    ；逾期未補正者，為上訴不合法律上之程式，應以裁定駁回
    。倘已提出上訴理由，但所提非屬具體理由者，則由第二審
    法院以上訴不合法律上之程式，判決駁回。而所謂具體理由
    ，必係依據卷內既有訴訟資料或提出新事證，指摘或表明第
    一審判決有何採證認事、用法或量刑等足以影響判決本旨之
    不當或違法，而構成應予撤銷之具體事由，始克當之（例如
    ：依憑證據法則具體指出所採證據何以不具證據能力，或依
    憑卷證資料，明確指出所為證據證明力之判斷如何違背經驗
    、論理法則）；倘僅泛言原判決認定事實錯誤、違背法令、
    量刑失之過重或輕縱，而未依上揭意旨指出具體事由，或形
    式上雖已指出具體事由，然該事由縱使屬實，亦不足以認為
    原判決有何不當或違法者（例如：對不具有調查必要性之證
    據，法院未依聲請調查亦未說明理由，或援用證據不當，但
    除去該證據仍應為同一事實之認定），皆難謂係具體理由，
    俾與第二審上訴制度旨在請求第二審法院撤銷、變更第一審
    不當或違法之判決，以實現個案救濟之立法目的相契合，並
    節制濫行上訴」（最高法院97年台上字第 892號判決意旨資
    參照）。
二、經查，上訴人即被告甲○○因不服臺灣彰化地方法院第一審
    判決， 而於法定上訴期間之97年7月10日向原審法院提起上
    訴，惟被告形式上雖提出書狀敘述上訴理由，然其上訴意旨
    係略以：被告犯後坦承犯行，深具悔意，因施用毒品僅損及
    個人身體之健康害，並未造成他人生命、財產之危害，且被
    告係因壓力過重，方選擇以施用毒品以舒解壓力，一時失慮
    ，致誤觸法網，爰請求從輕量刑，給被告一個自新的機會云
    云，對第一審判決究有何具體事由，致判決不當或違法，並
    無一語涉及，自非屬得上訴第二審之具體理由。依上揭說明
    ，本院應以被告之第二審上訴不合法律上程式，不經辯論逕
    以判決駁回。
三、應依刑事訴訟第367條前段、第372條，判決如主文。
中    華    民    國    97    年    10    月    30    日
                  刑事第十庭    審判長法  官 林 照 明
                                      法  官 林 欽 章
                                      法  官 蔡 名 曜
上列正本證明與原本無異。
如不服本判決應於收受送達後十日內，向本院提出上訴書狀，其
未敘述上訴之理由者並得於提出上訴書狀後十日內向本院補提上
訴理由書。（須附繕本）
                                      書記官 劉 智 文
中    華    民    國    97    年    10    月    31    日


司法院資訊處製作；財團法人民間司法改革基金會備份。
